Telefono 3454134947

Email

franrussodesign@gmail.com

Linkedin

@francxrusso

Chi sono

Neolaureata pronta ad utilizzare le competenze e la passione per promuovere il contatto tra diverse culture. Incline alle tecnologie, offre esperienza nel settore digitale con conoscenza di linguaggi di programmazione e social network. Attitudine positiva e propensione al lavoro in team.

Digital Skills

- Pacchetto Adobe
- Pacchetto Office
- Wordpress
- CSS
- HTML
- Bootstrap
- UI/UX

Lingue

Italiano

Inglese: Fluente (Certificazione C2) Cinese: Fluente (Certificazione HSK 4)

Coreano: Base Spagnolo: Base

Volontariato

Volontariato sin da adolescente nell'associazione Scout Laica **CNGEI** presso cui ho conseguito certificazioni di **educatore diretto**.

Interessi

- Karate Kudo
- Videogame

FRANCESCA **RUSSO**

graphic & web designer

Esperienze

Graphic & Web Designer

2021-presente | Goodware systems

- Creazione e gestione di siti web e e-commerce
- Creazione di grafiche per social network e campagne pubblicitarie online

Front-end developer e UI/UX design

2021-presente | Livecode

- Creazione e gestione di siti web e e-commerce
- Prototipazione e design UI/UX.

Insegnante volontaria di Inglese a bambini in CIna

2019 | Melong International School (Shenyang)

- Preparazione lezioni ed esercizi
- Presentazioni e correzioni compiti

Istruzione

Laurea Magistrale in Lingue e Civiltà Orientali

2019-2022 | Università di Napoli L'Orientale

- Specializzazine in Lingua Cinese | Votazione 110
- Tesi: "Ridere in cinese: creazione di una banca dati di tesi umoristici in lingua cinese"

Corso Lingua Cinese 中级班 - Cina

2019 (6 mesi) | Sheyang Normal University 沈阳师范大学

• Corso Intermedio Lingua Cinese | Votazione A

Formazione

Corso UX Design

Corso UI Design

2022 | LEARNN 2022 | LEARNN

Apple Foundation Program - VII Edizione

2020 | Apple Developer Academy Naples with L'Orientale

• Corso Intensivo di sviluppo APP iOS con Swift